臺灣雲林地方法院刑事判決　　　　　　　　　　　　　九十二年度訴字第六五九號
　　公　訴　人　臺灣雲林地方法院檢察署檢察官
　　被　　　告　乙○○
　　指定辯護人　本院公設辯護人丙○○
右列被告因違反槍砲彈藥刀械管制條例案件，經檢察官提起公訴（九十二年度偵字第
四二三九號），本院判決如左：
    主  文
乙○○未經許可，寄藏手槍，處有期徒刑伍年陸月，併科罰金新臺幣壹拾伍萬元，罰
金如易服勞役，以銀元參佰元即新臺幣玖佰元折算壹日。
扣案之義大利ＴＡＮＦＯＧＬＩＯ廠製九ｍｍ制式手槍壹把（槍枝管制編號：000
0000000）沒收。
    事  實
一、乙○○前於民國八十一年間，因違反懲治盜匪條例案件，經臺灣高等法院高雄分
    院以八十一年上訴字第一五五號判處有期徒刑七年六月，並於八十一年四月十日
    確定；又於八十三年間，因煙毒等案件，經臺灣高雄地方法院以八十三年度訴字
    第二一九一號判處有期徒刑三年八月確定，嗣前開二案經先後接續執行，於八十
    六年十二月二十六日假釋出獄，假釋期間付保護管束，至九十二年十一月十三日
    期滿。詎乙○○於假釋期間，仍不知悔改，明知姓名年籍不詳之綽號「俊哥」男
    子所交付具有殺傷力之義大利ＴＡＮＦＯＧＬＩＯ廠製Ｐ１９　Ｃｏｍｐａｃｔ
    　Ｃｏｍｂａｔ型、口徑９ｍｍ制式手槍一把（槍枝管制編號：0000000
    000），及供上述手槍使用之具有殺傷力９ｍｍ制式子彈一顆（因鑑定之需已
    試射用畢），均屬槍砲彈藥刀械管制條例所管制之槍枝、彈藥，非經主管機關之
    許可，不得寄藏、持有之，竟於九十一年十月間某日，在高雄某處，未經主管機
    關之許可，受該綽號「俊哥」之男子委託，而代為保管寄藏該制式手槍及子彈，
    並將之攜回雲林縣二崙鄉○○村○○路一之二號住處藏放。嗣於九十二年十月九
    日晚上八時三十分許，乙○○因攜帶上述槍枝（不含彈匣）、子彈，在雲林縣斗
    六市○○街四七之三號「龍行天下」電子遊藝場為警當場查獲，並扣得該手槍一
    把及子彈一顆。
二、案經雲林縣警察局報請臺灣雲林地方法院檢察署檢察官偵查起訴。
    理  由
一、右述事實，已據被告乙○○於本院審理時坦白承認，復有手槍一枝（不含彈匣，
    彈匣已遺失）及子彈一顆扣案可資佐證，而該扣案槍、彈經送請內政部警政署刑
    事警察局鑑定結果，認送鑑義大利制式手槍一枝（槍枝管制編號：000000
    0000號）係義大利ＴＡＮＦＯＧＬＩＯ廠製Ｐ１９　Ｃｏｍｐａｃｔ　Ｃｏ
    ｍｂａｔ型口徑９ｍｍ制式手槍，槍管內具陸條右旋來復線，經檢視其欠缺滑套
    固定銷，惟仍可擊發同口徑制式子彈，認具殺傷力；送鑑制式子彈一顆，係口徑
    ９ｍｍ之制式子彈（試射一顆），認具殺傷力，此有該局九十二年十一月十九日
    刑鑑字第０九二０一九六六六四號槍彈鑑定書一份附卷可稽，足見上開手槍一枝
    及子彈一顆均屬制式槍、彈，確實具有殺傷力。亦足徵被告自白與事實相符，可
    予採信。本件事證明確，被告犯行可予認定。
二、按槍砲彈藥刀械管制條例第七條第四項、第十二條第四項，係將「持有」與「寄
    藏」為分別處罰之規定，則單純之「持有」固不包括「寄藏」，但「寄藏」之受
    人委託代為保管，其保管本身所為之「持有」，既係「寄藏」之當然結果，法律
    上自宜僅就「寄藏」行為為包括之評價，不應另就「持有」予以論罪（最高法院
    七十四年臺上字第三四００號判例參照）。查本件被告乙○○於事實欄所載之時
    、地受託代為保管，未經許可而寄藏持有上開具殺傷力之制式手槍一枝及制式子
    彈一顆，核其所為，係犯槍砲彈藥刀械管制條例第七條第四項未經許可寄藏手槍
    罪及同條例第十二條第四項之未經許可寄藏子彈罪。偵查檢察官於起訴書「證據
    及所犯法條」欄，雖認被告係犯未經許可持有手槍及子彈罪，惟其起訴書之犯罪
    事實欄已敘及被告受綽號「俊哥」之男子之託而代為寄藏槍彈，即已起訴被告非
    法寄藏手槍、子彈之行為，而蒞庭檢察官亦當庭表示更正起訴書所載之被告所犯
    罪名，是此部分應係起訴書有所誤載，應予敘明。復被告以一寄藏槍、彈行為同
    時觸犯上開二罪名，為想像競合犯，應從一重之同條例第七條第四項之未經許可
    寄藏手槍罪處斷。爰審酌被告有懲治盜匪條例、煙毒等前科，有臺灣高等法院被
    告全國前案紀錄表、臺灣高雄地方法院八十三年度訴字第二一九一號刑事判決在
    卷可參，於假釋期間，不思悔改，復受友人之託而代為保管槍枝、子彈，再有犯
    罪行為，且其持有槍、彈之時間已有一年，為警查獲時係隨身攜帶，所持有者又
    係制式手槍及子彈，機械性能均佳，其對社會秩序及公共安全之危險性較高，暨
    其犯後坦承犯行之態度、所查獲之槍枝欠缺彈匣及滑套固定銷，並無證據足認被
    告曾使用所持有之槍彈另犯他罪等一切情狀，量處如主文所示之刑，併就所處罰
    金部分諭知易服勞役之折算標準，以示懲儆。
三、扣案之制式手槍一枝（不含彈匣，槍枝管制編號：0000000000）為槍
    砲彈藥刀械管制條例所禁止製造、持有之違禁物，應依刑法第三十八條第一項第
    一款規定宣告沒收之；至於制式子彈一顆因鑑定之需而試射剩餘彈殼、彈頭，已
    非違禁物，爰不予宣告沒收。
據上論斷，應依刑事訴訟法第二百九十九條第一項前段，槍砲彈藥刀械管制條例第七
條第四項、第十二條第四項，刑法第十一條前段、第五十五條、第四十二條第二項、
第三十八條第一項第一款，罰金罰鍰提高標準條例第二條，判決如主文。
本案經檢察官甲○○到庭執行職務。
中　　　華　　　民　　　國　　　九十三　　　年　　一　　月　　　三十　　日
                                    臺灣雲林地方法院刑事第三庭
        審判長法　官
                                              法　官
                                              法  官
右正本證明與原本無異。
如不服本判決，應於判決送達後十日內，向本院提出上訴狀。（須附繕本）
                                            書記官
中　　　華　　　民　　　國　　　九十三　　　年　　一　　月　　二十九　　日
